臺灣桃園地方法院交通事件裁定　　　　　94年度交聲字第51號
原處分機關　交通部公路總局新竹區監理所桃園監理站
異　議　人　甲○
上列受處分人因違反道路交通管理處罰條例聲明異議案件，對於
交通部公路總局新竹區監理所桃園監理站民國九十四年一月四日
所為之裁決（桃監裁罰字第五二─ＡＡ0000000號），聲
明異議，本院裁定如下：
    主    文
異議駁回。
    理    由
一、聲明異議意旨略以：（一）異議人甲○固於民國九十三年十
    月二十二日十二時一分許，將其所有車號ＡＩＬ─六六二號
    重機車停放在臺北市○○○路○段六號人行道上，然該人行
    道上之禁止停車標誌係設置在緊貼高牆邊，牆面高出標誌甚
    多，該標誌被高牆擋住無法讓駕駛人看見，此標誌設置不當
    。（二）異議人所停放機車之上開處所早已停滿數以百計之
    機車，且臺北市停車不易，要使一般機車駕駛人明瞭辨識該
    處為禁止停車之區域並無期待可能性。（三）異議人停放機
    車之上開處所時有攤販設立卻未見警方取締，唯獨對機車告
    發取締，且經訪查附近攤販及勞工保險局員工得知，該處停
    放之機車總是在機車駕駛人甫停放離去後，警員才來拍照告
    發，並未勸導駕駛人駛離，此等執法方式欠缺正當性，爰具
    狀聲明異議云云。
二、按汽車於橋樑、隧道、圓環、障礙物對面、鐵路平交道、人
    行道、行人穿越道、快車道等處，不得臨時停車；又在禁止
    臨時停車處所停車者，處新臺幣六百元以上一千二百元以下
    罰鍰，道路交通安全規則第一百十一條第一項第一款，及道
    路交通管理處罰條例第五十六條第一項第一款分別定有明文
    。
三、經查，異議人自承伊有於上開時間、地點停放上開機車在人
    行道上，且有採證照片、異議狀附卷可稽，並有本件舉發通
    知單附卷可參。抗告人雖以禁止停車標誌設置高牆邊，使其
    無從看見，惟觀諸卷附之採證相片，該禁止停車之標誌雖設
    置在牆邊，惟並未遭牆壁遮蔽無從看見之情事，異議人此部
    分所辯並無理由。又異議人所稱交通單位未盡勸導之責，即
    開單舉發，且該處尚有攤販及其他機車違規停放卻未見取締
    ，無法期待其知悉該處為禁止停車之處所，交通單位取締伊
    有違平等原則及欠缺正當性云云，惟前開舉發地點已明白設
    立禁止停車之標誌，異議人對其上開違規停車行為，自無從
    諉為不知，再者，違法行為不受法律之保障，無平等原則可
    供主張，亦不得主張尚有其他攤販或其他機車違規未遭取締
    ，而認伊違規遭舉發有違平等原則。異議人上開所辯顯無理
    由，原處分機關援引道路交通管理處罰條例第五十六條第一
    項第一款之規定，裁處異議人新臺幣六百元，並無不當。
    本件異議顯無理由，應予駁回。
據上論斷，應依道路交通案件處理辦法第十九條，裁定如主文。
中　　華　　民　　國　　94　　年　　9 　　月　　9 　　日
                        臺灣桃園地方法院交通法庭
                                法　官　張明儀
以上正本證明與原本無異。
如不服本裁定，應於裁定送達後5 日內向本院提出抗告狀。
　　　　　　　　　　　　　　  　書記官　吳瓊英
中　　華　　民　　國　　94　　年　　9 　　月　　9 　　日
